臺灣臺中地方法院民事裁定  100年度抗字第285號
抗  告  人  洪榮勝
相  對  人  陳松柏
上列當事人間本票裁定事件，抗告人對於民國100年8月16日本院
民事庭司法事務官所為之裁定（100年度司票字第3301號）提起
抗告，本院合議庭裁定如下：
    主  文
抗告駁回。
抗告程序費用新臺幣壹仟元由抗告人負擔。
    理  由
一、抗告意旨略以：相對人執有如附表編號1、2之本票二紙（下
    稱系爭本票二紙），抗告人並非發票人或共同發票人，而係
    佑聯精鑄股份有限公司簽發已歿之陳阿海，原支票換本票之
    原由不明，抗告人並非相對人之債務人，爰依法提出抗告等
    語。
二、按執票人向本票發票人行使追索權時，得聲請法院裁定後強
    制執行，票據法第123條定有明文。又本票執票人，依票據
    法第123條規定，聲請法院裁定許可對發票人強制執行，係
    屬非訟事件，此項聲請之裁定及抗告法院之裁定，僅依非訟
    事件程序，以審查強制執行許可與否，並無確定實體上法律
    關係存否之效力，法院僅就本票形式上之要件是否具備予以
    審查，即為已足，至於當事人間實體上之爭執，應循訴訟程
    序以資解決，要非非訟裁定法院所得審酌（最高法院56年臺
    抗字第714號、57年臺抗字第76號判例參照）。查本件相對
    人主張其執有原裁定所示抗告人共同簽發之系爭本票二紙，
    屆期提示未獲付款，依票據法第123條規定聲請裁定許可強
    制執行等情，已據其提出系爭本票二紙為證，且核該本票形
    式要件並無不符，原裁定予以准許，並無不合。至抗告意旨
    所述前揭情節，核屬實體上之爭執，依前開說明，應由抗告
    人另行提起訴訟，以資解決，非本件非訟事件所得審究。從
    而，本件抗告為無理由，應予駁回。
三、又對於非訟事件，依法應由關係人負擔費用者，法院裁定命
    關係人負擔時，應一併確定其數額，非訟事件法第24條第1
    項定有明文，爰依法確定本件抗告程序費用額如主文第2項
    所示。
四、據上論結，本件抗告為無理由，依非訟事件法第46條、第21
    條第2項、第24條第1項，民事訴訟法第495條之1第1項、第4
    49條第1項、第95條、第78條，裁定如主文。
中    華    民    國   100    年    12    月    21    日
                  民事第一庭  審判長法  官  劉長宜
                                    法  官  莊嘉蕙
                                    法  官  何世全
附表:
┌──┬────────┬──────┬───┬──────┬─────┐
│編號│ 共同發票人     │發  票   日 │到期日│ 票 面 金 額│本票號碼  │
│    │                │            │      │ （新臺幣） │          │
├──┼────────┼──────┼───┼──────┼─────┤
│ 1  │佑聯精鑄股份有限│98年7月27日 │未載  │1,538,230元 │WG0000000 │
│    │公司、林春池、抗│            │      │            │          │
│    │告人（即洪榮勝）│            │      │            │          │
├──┼────────┼──────┼───┼──────┼─────┤
│ 2  │同上            │98年8月6日  │未載  │938,260元   │WG0000000 │
│    │                │            │      │            │          │
└──┴────────┴──────┴───┴──────┴─────┘
以上正本係照原本作成。
本裁定除以適用法規顯有錯誤為理由，不得再抗告；如提再抗告
，應於收受本裁定送達後10日內委任律師為代理人向本院提出再
抗告狀（須附繕本），並繳納再抗告費新臺幣1,000元，並應同
時表明再抗告理由。
中    華    民    國   100    年    12    月    21    日
                                    書記官  賴亮蓉